LEANDRO TEIXEIRA FERREIRA

GITHUB - https://github.com/prof-leandro-teixeira LINKEDIN - https://www.linkedin.com/in/leandroteixeiradev WHATSAPP - 031994060473

OBJETIVO PROFISSIONAL

Atuar como desenvolvedor proporcionando uma abordagem lógica e objetiva em processos de negócios. Além de atuar como professor de Matemática, minha experiência como Analista de Sistemas com ERP SAP me proporcionou adquirir softskills para trabalho em equipe onde é necessário empenho por resultados.

FORMAÇÃO

Pós-Graduação em Docência do Ensino Superior - Instituto Signorelli 2013. Graduação em Matemática - UNIFLU FAFIC 2009. Técnico em Informática com Ênfase em Redes - Instituto Silva Serpa 2001. Microsoft Certified Professional (MCP + MCDST) 70-270, 70-271 e 70-272.

EXPERIÊNCIA PROFISSIONAL

PROFESSOR AUTÔNOMO | 2009 - ATUAL

Atuo como professor particular lecionando Matemática (Álgebra, Cálculo Diferencial e Integral) e Física (Mecânica e Eletricidade). Nas aulas de Matemática faço constante utilização de softwares acadêmicos o qual destaco o Geogebra para demonstrações de gráficos de funções. Nas aulas de Física recorro ao Arduino (placa de prototipagem eletrônica) com a linguagem de programação C fazendo integração de circuitos e componentes elétricos muito utilizado em automação residencial.

APRENDER EM CASA | 2018 - 2022 (Professor de Matemática)

Atuei como professor particular de Matemática e Física para ensino fundamental e méDIGITAL INOVATION ONE. Adquiri experiência de trabalho com alunos com déficit de atenção e síndrome de Down.

CTIS TECNOLOGIA | 2006 - 2013 (Analista SAP MM/SRM/FI/CO)

Atuei no suporte à configuração de Dados Mestres, Gestão de Materiais (estoque, movimentações, inventário e transferências entre Centros), Contratos de Materiais e Serviços. Configurações de impostos para o cálculo em Pedidos, Folha de Serviços (FRS) e Fatura (MIRO) em Nota Fiscal e lista MRP (Material Requirement Planning). Medição de serviços envolvendo todo o processo desde a necessidade de aquisição de bens ou serviços até a avaliação final de fornecedores. Participei do processo de implantação de Precificação e Nota Fiscal Eletrônica (NF-e). Em 2012 a empresa recebeu o prêmio HDI.

SPASSU INFORMÁTICA | 2003 - 2006 (Analista de Sistemas)

Atuei no atendimento de primeiro e segundo nível a usuários executando suporte presencial e remoto a hardware e software do ambiente Petrobras, Bacia de Campos - RJ. Atuei em áreas de maior criticidade, incluindo atendimento à Gerência Geral da unidade. Colaborei com treinamento de mais de100 analistas.

UNIVERSIDADE ESTÁCIO DE SÁ | 2002 - 2003 (Técnico I de Laboratório)

Atuei como suporte de informática auxiliando alunos e funcionários no desempenho de suas funções, pesquisas e resolução de problemas com aplicativos e sistemas operacionais. Atuei como Administrador Windows 2000. Fui responsável pela implantação do sistema operacional Conectiva nas máquinas do laboratório de uso dos alunos para trabalhos acadêmicos e atuei como monitor das disciplinas de Linux I e Linux II.

CURSOS

(JAVA)

- TDD Desenvolvimento de Software Guiado por Testes 32h- ITA/COURSERA
- Orientação a Objetos com Java 50h ITA/COURSERA
- Banco PAN Java Developer 114h DIGITAL INOVATION ONE
- Programa Start by Capgemini Trilha Java -313h CAPGEMINI
- Java Oracle Learning Explorer 7h ORACLE
- GFT 46h DIGITAL INOVATION ONE

(JAVA + SPRINGBOOT)

- REST API's RESTFul do 0 à AWS c. Spring Boot 3 Java e Docker 40h UDEMY
- Java COMPLETO 2023 Programação Orientada a Objetos + Projetos 54h UDEMY
- Java 2022 COMPLETO: Do Zero ao Profissional + Projetos! 77h UDEMY
- Formação Java Developer 76h DIGITAL INOVATION ONE
- Orange Tech + | BackEnd 87h DIGITAL INOVATION ONE

(BIG DATA)

- Big Data Fundamentos 3.0 - 12h - DATA SCIENCE ACADEMY

(CLOUD COMPUTING)

- Getting Start with AWS Cloud Essentials 8h AWS
- Jornada DevOps de Elite 2023 10h DEVOPS

(DJANGO)

- Crie RESTful API com Django Rest Framework - 30min - UDEMY

(IA)

- Fundamentos de Inteligência Artificial - 8h - DATA SCIENCE ACADEMY

(HTML / CSS / JAVASCRIPT)

- HTML Web Developer - 27h - DIGITAL INOVATION ONE

(LINUX)

- NDG Linux Unhatched 8h CISCO NETWORKING ACADEMY
- Linux do Zero 44h DIGITAL INOVATION ONE

(NODEIS / MONGODB)

- Node.js: Crie sua primeira API RESTful com MongoDB - 13h - UDEMY

(PYTHON)

- Introdução à Cinência de Dados 3.0 12h DATA SCIENCE ACADEMY
- Python Fundamentos Para Análise de Dados 3.0 60h DATA SCIENCE ACADEMY
- Fundamentos de Engenharia de Dados 24h DATA SCIENCE ACADEMY

(SEGURANÇA DA INFORMAÇÃO)

- Formação Cybersecurity Specialist - 22h - DIGITAL INOVATION ONE